臺灣新北地方法院板橋簡易庭民事判決
                                109年度板簡字第3179號
原      告  李春燕  

訴訟代理人  林苡辰律師（法扶律師）
被      告  姜佳宏  
上列當事人間請求侵權行為損害賠償事件，原告提起刑事附帶民
事訴訟，經本院刑事庭於中華民國109年8月6日以109年度審交附
民字第566號裁定移送前來，於中華民國110年10月12日言詞辯論
終結，本院判決如下：
    主  文
被告應給付原告新臺幣壹拾叁萬柒仟捌佰陸拾壹元及自民國一百
零九年八月五日起至清償日止，按年息百分之五計算之利息。
原告其餘之訴駁回。
訴訟費用由被告負擔百分之七十七，餘由原告負擔。
本判決原告勝訴部分得假執行。但被告如以新臺幣壹拾叁萬柒仟
捌佰陸拾壹元為原告預供擔保，得免為假執行。
原告其餘假執行之聲請駁回。
    事  實  及  理  由
一、被告受合法通知，未於言詞辯論期日到場，核無民事訴訟法
    第386條所列各款情形，爰依原告之聲請，由其一造辯論而
    為判決，合先敘明。
二、原告起訴主張：被告於民國108年8月29日23時33分許，騎乘
    車牌號碼000-000號普通重型機車，沿新北市板橋區莒光路1
    96巷2弄往東行駛；適原告同時亦騎乘車牌號碼000-000號普
    通重型機車（下稱系爭機車），沿新北市板橋區莒光路200
    巷往南行駛。上2人均駛至新北市板橋區莒光路196巷2弄口
    時，本皆應注意車前狀況，做隨時停車之準備，而依當時天
    氣晴、夜間有照明、柏油路面乾燥無缺陷，無障礙物，視距
    良好，而無不能注意之情事，竟均疏未注意，逕行通過該路
    口，兩車互相撞擊發生事故，致原告受有下背部挫傷併發薦
    椎骨閉鎖性骨折、右手肘挫擦傷等傷害及系爭機車受損。經
    送醫後，支出醫療費用新臺幣（下同）3,321元、受有休養1
    個月無法工作之損失54,000元、支出機車修理費5,400元、
    併請求精神慰撫金117,279元，合計180,000元。為此，爰依
    侵權行為損害賠償之法律關係請求被告給付180,000元及自
    起訴狀繕本送達翌日起至清償日止，按年息5%計算之利息，
    並陳明願供擔保，請准宣告假執行一節，業據提出西園醫院
    診斷書、華豐機車行出具之估價單、原告李春燕就診之繳費
    證明、有限責任台北市公寓大廈管理服務業勞動合作社出具
    之在職證明、原告薪轉帳戶108年1月至109年2月明細、頂好
    件香滷味店負責人出具之薪資條件及在職證明等件影本為證
    ，被告經合法通知，既未到庭，復未提出書狀作何聲明或陳
    述以供本院審酌，則經本院調查之結果，應認原告之主張為
    真實。
三、按「汽車、機車或其他非依軌道行駛之動力車輛，在使用中
    加損害於他人者，駕駛人應賠償因此所生之損害。但於防止
    損害之發生，已盡相當之注意者，不在此限。」、「因故意
    或過失，不法侵害他人之權利者，負損害賠償責任。」、「
    不法侵害他人之身體、健康、名譽、自由、信用、隱私、貞
    操，或不法侵害其他人格法益而情節重大者，被害人雖非財
    產上之損害，亦得請求賠償相當之金額。」、「不法毀損他
    人之物者，被害人得請求賠償其物因毀損所減少之價額。」
    、「負損害賠償責任者，除法律另有規定或契約另有訂定外
    ，應回復他方損害發生前之原狀。因回復原狀而應給付金錢
    者，自損害發生時起，加給利息。第一項情形，債權人得請
    求支付回復原狀所必要之費用，以代回復原狀。」，民法第
    191條之2、第184條第1項前段、第195條第1項前段、第196
    條及第213條分別定有明文。本件被告既因過失致原告受傷
    及系爭機車受損，已如前述，原告自得請求被告賠償因此所
    受損害及法定遲延利息。茲就原告請求之金額審酌如下：
(一)醫療費用、工作損失部分：原告主張：因傷支出醫療費用3,
    321元、休養1個月無法工作損失54,000元等情，業據提出西
    園醫院診斷書、就診之繳費證明、有限責任台北市公寓大廈
    管理服務業勞動合作社出具之在職證明、原告薪轉帳戶108
    年1月至109年2月明細、頂好件香滷味店負責人出具之薪資
    條件及在職證明等件影本為證，被告並未到庭爭執，衡情原
    告而受傷勢確有支出上開醫藥費用、休養1個月之必要，原
    告此部分之請求，應予准許。
(二)機車修復費用部分：
    原告主張系爭車輛因本件事故受損，經送修後共支出維修費
    用5,400元，業據提出估價單為證，復為被告所不爭執，則
    系爭車輛之修理既以新零件更換被損之舊零件，則以修理費
    作為損害賠償之依據時，自應將零件折舊部分予以扣除。查
    系爭車輛係於104年2月（推定15日）出廠使用，有公路監理
    電子閘門附卷可稽，至108年8月29日受損時，已使用逾3年
    ，而本件修復費用為5,400元（均為零件），本院依行政院
    公布之固定資產耐用年數表及固定資產折舊率表，系爭車輛
    耐用年數為三年，每年折舊千分之五三六，其最後一年之折
    舊額，加歷年折舊累積額，總和不得超過該資產成本原額之
    9/10之方法計算結果，系爭車輛零件費用5,400元折舊後所
    剩之殘值金額為540元【計算式：5,400×0.536=2,894、第1
    年折舊後價值5,400-2,894=2,506，第2年折舊值2,506×0.53
    6 =1,343、第2年折舊後價值2,506-1,343=1,163，第3年折
    舊值1,163×0.536=623、第3年折舊後價值1,163-623=540，
    元以下四捨五入】，則原告得請求被告賠償之系爭車輛修復
    費用為540元，逾此部分之請求，則屬無據。
(三)精神慰撫金部分：
    按慰撫金之多寡，應斟酌雙方之身分、地位、資力與加害程
    度，及其他各種情形核定相當之數額，該金額是否相當，自
    應依實際加害情形與被害人所受之痛苦及雙方之身分、地位
    、經濟狀況等關係決定之，最高法院51年度台上字第223號
    判例意旨參照。查原告因本件交通事故受有下背部挫傷併發
    薦椎骨閉鎖性骨折、右手肘挫擦傷等之傷害，不可謂輕，原
    告精神上自受有相當之痛苦，爰審酌原告之學歷為國中畢業
    ，目前擔任清潔工及滷味店兼職，名下無財產，108年度所
    得為42萬餘元；被告之學歷為國中畢業，名下無財產，108
    年度無所得一節，業據原告自承在卷（參見110年3月22日所
    具陳報狀），並有本院依職權調取兩造稅務電子閘門財產所
    得調件明細表及個人基本資料查詢結果可佐，另酌以兩造身
    分、經濟、社會地位、原告所受痛苦程度及被告未到庭，復
    未賠償原告之損害等一切情狀，認原告請求117,279元之精
    神慰撫金，尚屬過高，應以80,000元為適當。
(四)綜上，被告應賠償之金額合計137,861元（計算式：3,321＋5
    4,000＋540＋80,000＝137,861）。
四、從而，原告依侵權行為損害賠償之法律關係，請求被告給付
    137,861元及自起訴狀繕本送達翌日起即109年8月5日至清償
    日止，按年息5%計算之利息，為有理由，應予准許。逾此之
    請求，難謂有據，應予駁回。
五、本件事證已臻明確，兩造其餘攻擊、防禦方法與判決之結果
    不生影響，爰不一一贅論，併此敘明。
六、本件係就民事訴訟法第427條第1項至第4項訴訟適用簡易程
    序所為之判決，就被告敗訴部分，爰依職權宣告假執行及被
    告得供相當擔保金額而免為假執行。至原告敗訴部分，其假
    執行之聲請即失所附麗，應併予駁回。
中　　華　　民　　國　 110　　年　　11　月　26　　　日
                        臺灣新北地方法院板橋簡易庭
                              法  官  李昭融
以上正本係照原本作成。
如不服本判決，應於送達後20日內，向本庭（新北市○○區○○
路○段00巷0號）提出上訴狀並表明上訴理由，如於本判決宣示
後送達前提起上訴者，應於判決送達後20日內補提上訴理由書（
須附繕本）。如委任律師提起上訴者，應一併繳納上訴審裁判費
。
中　　華　　民　　國　 110　　年　　11　月　26　　　日
                              書記官  王昱平